【裁判字號】    97,訴,3637
【裁判日期】    971225
【裁判案由】    毒品危害防制條例
【裁判全文】
臺灣臺中地方法院刑事判決              97年度訴字第3637號
公  訴  人  臺灣臺中地方法院檢察署檢察官
被      告  甲○○
                    樓
                    (現於臺灣嘉義監獄鹿草分監執行中，暫
上列被告因施用毒品案件，經檢察官提起公訴 (97年度毒偵字第
4321號)，被告於本院準備程序進行中就被訴事實為有罪之陳述
，經本院合議庭裁定由受命法官獨任進行簡式審判程序，判決如
下：
    主  文
甲○○施用第一級毒品，累犯，處有期徒刑玖月；又施用第二級
毒品，累犯，處有期徒刑肆月，扣案之甲基安非他命壹小包 (驗
餘淨重零點壹參參柒公克)沒收銷燬之。應執行有期徒刑壹年，
扣案之甲基安非他命壹小包 (驗餘淨重零點壹參參柒公克)沒收
銷燬之。
    犯罪事實及理由
一、犯罪事實：
(一)甲○○前於民國92年間因施用毒品案件，經臺灣板橋地方法
    院裁定送觀察、勒戒後，認有繼續施用毒品之傾向，再經同
    院裁定令入戒治處所施以強制戒治，於93年9月27日停止戒
    治交付保護管束，於93年10月28日保護管束期滿視為執行完
    畢，由臺灣板橋地方法院檢察署檢察官以93年度戒毒偵字第
    436號為不起訴處分確定；又於94年間因施用毒品案件，經
    臺灣臺北地方法院以94年度訴字第428號判決判處有期徒刑8
    月確定，於95年3月29日執行完畢；再於96年間因施用毒品
    案件，經臺灣臺北地方法院以97年度訴字第372號判決判處
    有期徒刑10月確定，經依中華民國九十六年罪犯減刑條例減
    為有期徒刑5月，現正執行中 (此部分不構成累犯)。仍無法
    戒除毒癮，基於施用第二級毒品甲基安非他命之犯意，於97
    年7月30日下午5時許，在其位於屏東縣屏東市頭前溪大洲里
    39之3號居所內，以將甲基安非他命置於玻璃球吸食器(未扣
    案)內，點火燒烤產生煙霧以吸食氣體方式，施用第二級毒
    品甲基安非他命1次；又基於施用第一級毒品海洛因之犯意
    ，於97年7月31日晚間10時許，在臺中市○區○○路3段107
    號某汽車旅館內，以將海洛因摻水稀釋後，再以針筒注射入
    人體之方式，施用第一級毒品海洛因1次，嗣於當日晚間11
    時30分許，在上址前為警查獲，並扣得第二級毒品甲基安非
    他命1小包 (含袋重0.35公克，驗餘淨重0.1337公克)。同日
    並經其同意採集其尿液送驗，檢驗結果呈現嗎啡 (海洛因進
    入人體水解後之反應)及甲基安非他命陽性反應，始查悉上
    情。
(二)案經臺中市警察局第三分局報請臺灣臺中地方法院檢察署檢
    察官偵查起訴。
二、理由：
(一)本案被告甲○○所犯係死刑、無期徒刑、最輕本刑為3年以
    上有期徒刑以外之罪，被告於準備程序中就被訴事實為有罪
    之陳述，經告知簡式審判程序之旨，並聽取公訴人及被告之
    意見後，本院合議庭認為適宜而依刑事訴訟法第273條之1第
    1項規定，裁定由受命法官獨任進行簡式審判程序，且依同
    法第273條之2、第159條第2項之規定，不適用傳聞法則有關
    限制證據能力之相關規定，合先敘明。
(二)據以論罪之證據名稱：
    1.被告甲○○於警詢、偵訊及本院審理時之自白。
    2.臺中市警察局第三分局搜索扣押筆錄、扣押物品目錄表、
      現場圖、採集尿液鑑定同意書、委託鑑驗尿液代號與真實
      姓名對照表、中山醫學大學附設醫院檢驗科藥物檢測中心
      尿液檢驗報告各1紙、照片3張。
    3.扣案之第二級毒品甲基安非他命1小包(驗餘淨重0.1337公
      克)及行政院衛生署草屯療養院草療鑑字第0970007138號
      鑑定書1紙。
    4.臺灣臺中地方法院檢察署刑案資料查註紀錄表、臺灣高等
      法院被告前案紀錄表各1份。
    5.綜上各節相互佐證，被告自白核與事實相符，應堪採信，
      本案事證明確，被告犯行堪以認定，應予依法論科。
(三)論罪與量刑：
    1.按海洛因為毒品危害防制條例第2條第2項第1款所明定之
      第一級毒品，甲基安非他命為毒品危害防制條例第2條第
      項第2款所明定之第二級毒品。核被告甲○○所為，係犯
      毒品危害防制條例第10條第1項之施用第一級毒品罪及同
      條第2項之施用第二級毒品罪。被告為供已施用而於施用
      前持有第一級毒品、第二級毒品之低度行為，分別為其施
      用之高度行為所吸收，均不另論罪。被告所犯施用第一級
      毒品罪與施用第二級毒品罪2罪間，其犯意各別，行為互
      殊，應予分論併罰。
    2.被告有如犯罪事實欄所載論罪科刑執行情形，有卷附臺灣
      高等法院被告前案紀錄表1份可按，其受有期徒刑執行完
      畢後5年以內再故意犯本案法定刑為有期徒刑之罪，均為
      累犯，均應依刑法第47條第1項規定加重其刑。
    3.爰審酌被告前經觀察勒戒、強制戒治之執行，猶因施用海
      洛因、甲基安非他命再犯本罪，顯未衷心悛悔，漠視法令
      之禁制，恣意濫用藥品，惟兼衡酌其施用海洛因、甲基安
      非他命所生危害實以自戕健康為主，於他人尚無明顯重大
      危害，及犯後終能供認無隱，態度尚佳等一切情狀，分別
      量處如主文所示之刑，並定其應執行之刑。
    4.扣案之第二級毒品甲基安非他命1小包(驗餘淨重0.1337公
      克)，係屬毒品危害防制條例第2條第2項第2款所定之第二
      級毒品，有上揭行政院衛生署草屯療養院鑑定書在卷可參
      ，因外袋包裝與其內之海洛因粉末難以完全析離，俱視為
      一體，不問屬於犯人與否，應依毒品危害防制條例第18條
      第1項前段之規定，均宣告沒收銷燬之。而鑑驗耗損之甲
      基安非他命，既已滅失，爰不另行諭知沒收銷燬，附此敘
      明。
三、應適用之法條：
    依刑事訴訟法第273條之1第1項、第299條第1項前段、第310
    條之2、第454條，毒品危害防制條例第10條第1項、第2項、
    第18條第1項前段，刑法第11條、第47條第1項、第51條第5
    款，判決如主文。
本案經檢察官乙○○到庭執行職務。
中    華    民    國    97    年    12    月    25    日
                  刑事第四庭    法  官  簡芳潔
以上正本證明與原本無異。
如不服本判決應於收受送達後10日內向本院提出上訴書狀，並應
敘述具體理由；其未敘述上訴理由者，應於上訴期間屆滿後20日
內向本院補提理由書（均須按他造當事人之人數附繕本）「切勿
逕送上級法院」。
                                書記官  呂苗澂
中    華    民    國    97    年    12    月    25    日
附錄論罪科刑法條全文：
毒品危害防制條例第10條
施用第一級毒品者，處6月以上5年以下有期徒刑。
施用第二級毒品者，處3年以下有期徒刑。


司法院資訊處製作；財團法人民間司法改革基金會備份。
